【裁判字號】    90,易,1105
【裁判日期】    900629
【裁判案由】    竊盜
【裁判全文】
臺灣臺中地方法院刑事判決                          九十年度易字第一一０五號
    公  訴  人  臺灣臺中地方法院檢察署檢察官
    被      告  乙○○
                丙○○
右列被告等因竊盜案件，經檢察官提起公訴（九十年度偵字第三三三四號），本院判
決如左：
    主  文
乙○○共同連續竊盜，累犯，處有期徒刑肆月，如易科罰金，以參佰元折算壹日。
丙○○共同連續竊盜，處拘役伍拾伍日，如易科罰金，以參佰元折算壹日。
    事  實
一、乙○○前曾於民國（以下同）八十八年間犯竊盜罪，經本院以八十六年度易字第
    三二五二號判處有期徒刑六月，八十八年九月十九日送監執行，迄八十九年一月
    二十八日執行完畢；猶未知悔改，與丙○○基於意圖為自己不法所有之共同概括
    犯意聯絡，由乙○○徒手行竊、丙○○於旁把風之方式，連續於九十年一月十五
    日上午九時許，在臺中市○區○○○路與自立街口，下手竊取甲○○所有而停放
    於該址之車牌號碼ＮＺ─八五三八號自用小客車內之「和信家」、「特力屋」賣
    場會員卡各一張得手；次於九十年月十八日下午九時許，在臺中市○○路與自由
    路口，下手竊取某不詳姓名者所有置放不詳車牌號碼自用小客車內之衣服一件與
    現款新臺幣（以下同）二百元得手，竊得衣服一件予以變賣得款供其等花用；復
    於九十年二月五日下午八時四十五分許，在臺中市○○○路○段五十二號前，著
    手行竊丁○○所有而停放於該址車牌號碼ＮＳ─三四三八號自用小客車內之財物
    時，適為丁○○之鄰居郭國峰發現報警當場查獲，而竊盜未遂，並於臺中市○○
    街二十一號三樓處，取出所竊得之上揭之「和信家」、「特力屋」賣場會員卡各
    一張。
二、案經臺中市警察局第一分局報請臺灣臺中地方法院檢察署檢察官偵查起訴。
    理  由
一、右揭事實，已據被告乙○○分別於警訊及偵審中自白不諱，核與被害人甲○○、
    丁○○於警訊中所指訴、證人郭國峰於警訊中所證述等情節相符；而被告丙○○
    經傳訊未到庭，雖其於本院初次審理矢口否認有與被告乙○○共同涉犯上揭竊盜
    犯行云云，惟被告丙○○於警訊及偵查中均已坦承有與被告乙○○共同行竊前揭
    財物犯行，與被告乙○○分別於警訊及偵審中陳稱被告丙○○均於旁把風，為該
    竊盜案之共犯等語之情相符，被告丙○○所辯稱並未共同下手行竊財物云云，自
    屬事後卸責之詞，不足以採信，此外並有贓物領據一紙在卷可資佐證，是本件事
    證明確，被告二人犯行，均堪以認定。
二、核被告乙○○、丙○○二人所為，均係犯刑法第三百二十條第一項之竊盜罪、同
    法條第三項、第一項之竊盜未遂罪，而公訴人雖未就被告乙○○、丙○○二人於
    前揭九十年一月十八日下午九時許，在臺中市○○路與自由路口行竊部分提起公
    訴，惟此犯行，與提起公訴之犯罪事實間，時間緊接、犯罪構成要件相同，二者
    顯具有連續犯之裁判上一罪關係，本院自得併予審理之；又被告二人，就上揭犯
    行，彼次間有犯意之聯絡，行為之分擔，均為共同正犯；再被告二人所犯上開竊
    盜罪，先後均有多次之行為，且其時間緊接，所犯罪名與犯罪構成要件相同，顯
    係基於概括之犯意為之，為連續犯，均依刑法第五十六條之規定論以刑法第三百
    二十條第一項竊盜既遂之一罪，並加重其刑；再被告乙○○前曾於八十八年間犯
    竊盜罪，經本院以八十六年度易字第三二五二號判處有期徒刑六月，八十八年九
    月十九日送監執行，迄八十九年一月二十八日執行完畢，此有臺灣臺中地方法院
    檢察署刑案資料查註紀錄表與臺灣高等法院被告全國刑案紀錄表各一紙在卷可據
    ，其於五年之內，再犯本件有期徒刑以上之罪，為累犯，應依累犯規定加重其刑
    ，並遞加重之。爰審酌被告二人於本件犯後之態度，犯行所生危害尚非重大，二
    人所得財物不多等一切情狀，分別量處如主文所示之刑，併均依刑法第四十一條
    第一項前段之規定諭知易科罰金之折算標準，以示懲儆。
三、按法院認應科拘役、罰金或應諭知免刑或無罪之案件，被告經合法傳喚無正當理
    由不到庭者，得不待其陳述逕行判決，刑事訴訟法第三百零六條定有明文；查被
    告丙○○住居於彰化縣線西鄉○○村○○路二十七號，此有彰化縣線西鄉戶政事
    務所九十年四月十九日彰線鄉戶字第０五一三號函所檢附之戶籍謄本一份在卷可
    據，而經本院依該址傳喚，被告丙○○未到案，此有送達證明一紙在卷可據，而
    被告所為，本院認科以拘役之刑，已足收懲儆之效，爰不待其到庭陳述逕行判決
    ，附此敘明。
據上論斷，應依刑事訴訟法第三百零六條、第二百九十九條第一項前段，刑法第二十
八條、第五十六條、第三百二十條第一項、第四十一條第一項前段、第四十七條，罰
金罰鍰提高標準條例第一條前段、第二條，判決如主文。
中      華      民      國      九十      年      六    月    二十九    日
                                        法  官   梁   堯   銘
右正本證明與原本無異。
如不服本判決，應於送達後十日內向本院提出上訴狀（須附繕本），上訴於臺灣高等
法院臺中分院。
                                        書記官
中      華      民      國      九十      年      六    月    二十九    日
附錄論罪科刑法條
刑法第三百二十條
意圖為自己或第三人不法之所有，而竊取他人之動產者，為竊盜罪，處五年以下有期
徒刑、拘役或五百元以下罰金。
意圖為自己或第三人不法之利益，而竊佔他人之不動產者，依前項之規定處斷。
前二項之未遂犯罰之。


司法院資訊處製作；財團法人民間司法改革基金會備份。
